# 基金对外投资的核算

提问人：lv1025280320 时间：2022-06-27 10:10:08
请教陈版：
事务所审计了基金公司提出基金对外投资的核算科目不正确，基金放在“其他权益工具投资”核算，事务所建议放在“长期股权投资核算”。请教陈版，基金的这类投资如何核算；
2021 年 4 月 7 日，A基金与安X、岳XX、深圳创XXX(有限合伙)、成都创XXX(以下简称“成都创XX”或“目标公司”)等签订《成都创XXX增资扩股协议》，协议约定：(1)A基金出资65.36万元，持股比例为9.88%;(2)成都创XX董事会由 5 名董事组成，A基金提名 1 名董事;(3)如成都创XX未能在 2025 年 12 月 31 日前完成公司股份的首次公开发行，且A基金仍持有成都创XX股权，A基金有权要求成都创XX、全体或任一创始股东购买A基金所持成都创XX的全部或部分股权。 2021 年 4 月 7 日，上述多方签订《成都创XX增资扩股协议之补充协议》，协议约定如下:各方一致同意，发生以下任一事件，投投 资 方方（（ A 基金基金））有权要求目标公司、全体或任一创始股东(以下简称“受让义务人”)按照10%的年化单利标准受让投资方所持目标公司的全部或部分股权:(1)经有资质的会计师事务所审计，集团公司(a)： 2021 年合并报表项下软件产品总收入低于人民币 1200 万元;(b)2022年合并报表项下软件产品总收入低于人民币 2000 万元;(c)2023年合并报表项下软件产品总收入低于人民币 3200 万元，并且(d)集团公司 2021 年至 2023 年三个会计年度软件产品三年累计收入低于人民币 6400 万元。(2)自投资方全额支付本次投资款之日起至 2025 年 12 月 31 日间，目标公司未能在上海证券交易所、深圳证券交易所、其他经投资方与创始股东共同认可的中国境内外证券交易所成功实现首次公开发行股票并上市(IPO)的。
审计依据:证监会《监管规则适用指引-会计类第 1 号》附回售条款的股权投资规定:“附回售条款的股权投资，如果投资方对被投资方有重大影响，投资方应考虑该特殊股权投资附带的回售权以及回售权需满足的特定目标是否表明其风险和报酬特征明显不同干普通股。如果投资方实质上承担的风险和报酬与普通股股东明显不同，该项投资应当整体作为金融工具核算。”如果投资方承担的风险和报酬与普通股股东实质相同，因对被投资方具有重大影响，应分类为长期股权投资，口售权应视为一项嵌入衍生工具，并进行分拆处理。根据上述协议可判断，A基金能对成都创安XX施加重大影响，不能作为“其他权益工具投资”核算，建议公司按照证监会《监管规则适用指引–会计类第 1 号》的规定进行账务处理。

回答人：chenyiwei
因为持股比例为9.88%，如何证明“A基金能对成都创安XX施加重大影响”？有回购安排本身就会影响是否具有重大影响的判断。而且投资主体为基金，是否作为一个整体确认为一项以公允价值计量且其变动计入损益的金融资产？

提问人：lv1025280320 时间：2022-06-30 16:15:20
事务所以A基金派出一名董事为由判断具有重大影响

回答人：chenyiwei
也要看具体情况，并不绝对。